臺灣臺中地方法院刑事判決　　　　　　　　　　　　九十四年度易緝字第一一六號
　　公　訴　人　臺灣臺中法院檢察署檢察官
　　被　　　告　乙○○
右列被告因恐嚇取財等案件，經檢察官提起公訴（九十三年度偵字第三四八四號、第
五九二三號），被告於準備程序中就被訴事實為有罪之陳述，經告知簡式審判程序之
旨，並聽取公訴人、被告之意見後，由本院合議庭裁定由受命法官獨任進行簡式審判
程序，判決如左：
    主  文
乙○○因過失傷害人，處有期徒刑參月，如易科罰金，以參佰元折算壹日。又意圖為
自己不法之所有，以恐嚇使人將本人之物交付，未遂，處有期徒刑肆月，如易科罰金
，以參佰元折算壹日；扣案之仿ＢＥＲＥＴＴＡ廠半自動手槍製造之玩具手槍壹枝、
玩具槍用金屬彈殼柒拾玖顆及玩具槍用底火帽貳盒，均沒收。應執行有期徒刑伍月，
如易科罰金，以參佰元折算壹日；扣案之仿ＢＥＲＥＴＴＡ廠半自動手槍製造之玩具
手槍壹枝、玩具槍用金屬彈殼柒拾玖顆及玩具槍用底火帽貳盒，均沒收。
    事  實
一、乙○○於民國九十二年十月二十八日下午，駕駛車牌號碼ＲＨ─○五七○號自用
    小客車，由臺中市○○路，沿環中路往松竹路方向行駛，於同日下午四時零五分
    許，途經環中路與昌平路交岔路口時，理應注意車輛行駛時，駕駛人應注意車前
    狀況，隨時採取必要之安全措施，並依速限減速慢行，且依當時情形，天氣晴朗
    ，日間自然光線，視距良好，視線清楚，路面無障礙，又無不能注意之情事，竟
    疏於注意及此，於通過上開交岔路口時，未注意車前狀況及減速慢行而煞車不及
    ，適有丁○○駕駛車牌號碼○五三○─ＧＡ號自小客車，沿昌平路往臺中縣潭子
    鄉方向行駛，行經該處路口，乙○○因超速煞車不及而撞上丁○○所駕駛之上開
    自小客車右後輪，致該丁○○所駕駛之車輛失去去重心而翻車，丁○○因而受有
    頸部疼痛及左手上肢外傷等傷害。
二、乙○○另基於意圖為自己不法所有之犯意，於九十三年二月九日中午某時許，向
    不知情之友人張清文（另為不起訴處分）佯稱：一同去吃午飯等語，二人隨即自
    乙○○位於南投縣住處搭乘計程車至臺中縣太平市，途經在南投縣草屯鎮○○街
    二○三號「日福贈品社」處時，乙○○下車以不詳代價，購買仿ＢＥＲＥＴＴＡ
    廠半自動手槍製造之玩具手槍一支、玩具槍用金屬彈殼七十九個（起訴書誤載為
    七十六個）及玩具槍用底火帽二盒，嗣於同日十四時十分許，至甲○○所經營位
    於臺中縣太平市○○路三五四號「日日盛羊肉爐店」。乙○○入進該店後，即逕
    至廚房找甲○○，並隨即自口袋處出示上開玩具手槍，向甲○○恫嚇稱：「這支
    槍要向你借新台幣五萬元」等以加害生命、身體之事恐嚇之，致使甲○○心生若
    不依指示交錢即將遭受傷害之恐懼，嗣經甲○○報警前往處理而未交付金錢，故
    未得逞，並經警扣得上開玩具手槍一支、玩具槍用金屬彈殼七十九個及玩具槍用
    底火帽二盒。
三、案經臺中市警察局第五分局暨臺中縣警察局霧峰分局報臺灣臺中地方法院檢察署
    檢察官偵查起訴。
    理  由
一、關於犯罪事實（一）之部分：
    訊據被告乙○○對於右揭犯行於本院審理時坦承不諱並認罪在案，核與被害人丁○○指訴之情節相符，並有道路交通事故現場圖、道路交通事故調查報告表（一
    ）（二）、交通事故談話紀錄表、臺中市第五分局警備隊道路交通事故補充資料
  表、澄清醫院診斷證明書各一份及事故處理現場照片十張附卷可稽（見九十三年
    度偵字第五九二三號偵查卷第十六至二六頁）。按車輛行駛時，駕駛人應注意車
    前狀況，隨時採取必要之安全措施；行車速度，依標誌或標線之規定，在市區道
    路，時速不得超過五○公里，道路交通安全規則第九十四條第三項、第九十三條
    第一款分別定有明文。被告乙○○駕車自應注意上述道路交通安全規定，且事故
    當時行經市區道路、天候晴朗、日間自然光線、四岔路、柏油路面乾燥無缺陷、
    亦無障礙物、視距良好、行車管制號誌動作正常，有前開卷附道路交通事故調查
    報告表（一）與現場照片在卷可查，依當時路況，又無不能注意之情形，竟疏不
    注意以九十公里之時速行經該路段，以致肇事致被害人丁○○受傷，被告潘煜銘
    就被害人丁○○所受傷害應有過失。繼以被害人丁○○因與被告乙○○發生車禍
    ，致受有頸部疼痛及左手上肢外傷等傷害，復有澄清醫院九十二年十二月一日出
    具之診斷證明書一紙在卷可稽（見前開偵查卷第二七頁），是認被告乙○○之過
    失行為，核與被害人之受傷間，具有相當因果關係。本件被告乙○○就其過失傷
    害犯行所為之自白，核與事證相符，堪以採信，應依法予以論科。
二、關於犯罪事實（二）之部分：
    訊據被告乙○○坦承此部分犯罪事實不諱，核與被害人甲○○於警詢、偵查時之
    陳述情節大致相符，復以為警扣得之玩具手槍一支、玩具槍用金屬彈殼七十九個
    及玩具槍用底火帽二盒，經送內政部警政署刑事警察局鑑驗結果，為該玩具手槍
    ，經檢視其槍管內具阻鐵，無法供發射彈丸，認不具殺傷力，送驗之子彈均係玩
    具槍用金屬彈殼，底火二盒亦係玩具槍用底火帽等情，有該局九十三年三月十五
    日刑鑑字第○九三○○五五七八一號槍彈鑑定書一份附卷可參（見九十三年度偵
    字第三四八四號偵查卷第七十至七四頁），足見被告自白確與事實相符。本件事
    證業臻明確，被告恐嚇取財未遂之犯行至堪認定。
三、被告乙○○就犯罪事實（一）之部分所為，係犯刑法第二百八十四條第一項前段
    之過失傷害罪。另被告乙○○就犯罪事實（二）之部分所為，則係犯刑法第三百
    四十六條第三項、第一項恐嚇取財未遂罪。次第：
（一）被告乙○○業已著手於對被害人甲○○施以恐嚇行為，終因被害人甲○○報警
      前來而未能得逞，為未遂犯，依刑法第二十六條前段規定減輕其刑。
（二）被告乙○○所犯上開二罪，犯意各別，行為不同，應分論併罰之。
（三）爰審酌被告乙○○就其過失傷害被害人丁○○之過失程度、所生之危害、肇事
      後之態度及被害人因而受傷，惟被告乙○○尚未與被害人丁○○達成民事和解
      賠償，又貪圖私利，向被害人甲○○恫嚇取財，幸未造成無可彌補之傷害，亦
      未向被害人取得財物即遭發覺，且於犯後坦承罪行不諱等一切情狀，分別量處
      如主文所示之刑及定其應執行之刑，並均諭知易科罰金之折算標準。
（四）至扣案之仿ＢＥＲＥＴＴＡ廠半自動手槍製造之玩具手槍一支、玩具槍用金屬
      彈殼七十九個（起訴書誤載為七十六個）及玩具槍用底火帽二盒（經鑑定結果
      均非違禁物，已論述如前），乃被告乙○○所有用以恐嚇取財所用之物，此據
      被告於本院審理時供明在卷（見本院卷第五十頁），爰依刑法第三十八條第一
      項第二款宣告沒收。
據上論斷，應依刑事訴訟法第二百七十三條之一第一項、第二百九十九條第一項前段
，刑法第二百八十四條第一項前段、第三百四十六條第三項、第一項、第二十六條前
段、第四十一條第一項前段、第二項第五十一條第五款、第三十八條第一項第二款，
罰金罰鍰提高標準條例第一條前段、第二條，判決如主文。
本案經檢察官丙○○到庭執行職務。
中      華      民      國    九十四    年      四      月      十五    日
                                臺灣臺中地方法院刑事第十二庭
                                        法  官  劉  兆  菊
右正本證明與原本無異。
如不服本判決，應於送達後十日內向本院提出上訴狀（須附繕本），上訴於臺灣高法
院台中分院。
                                        書記官
中      華      民      國    九十四    年      四      月      十五    日
附錄論罪科刑法條
刑法第三百四十六條第三項：前二項之未遂犯罰之。
刑法第三百四十六條第一項：意圖為自己或第三人不法之所有，以恐嚇使人將本人或
第三人之物交付者，處六月以上五年以下有期徒刑，得併科一千元以下罰金。
刑法第二百八十四條第一項：因過失傷害人者，處六月以下有期徒刑、拘役或五百元
以下罰金，致重傷者，處一年以下有期徒刑、拘役或五百元以下罰金。
